

## Julien Appéré

1 rue des thuyas apt 24 33700 merignac

06 27 10 13 90 julien.appere@gmail.com julienappere.com

né le 27 juin 1981 permis B et véhicule personnel

Je designe, intégre et développe des projets web depuis plus de 10 ans. Seul, en équipe ou en renfort sur un projet, je m'adapte pour trouver des solutions rapides, viables et pérennes. Disponible pour rejoindre votre équipe, j'exerce également en parallèle une activité freelance depuis 2012.

#### Langages

**Javascript** 

CSS 3

PHP

HTML 5

**JAVA** 

## **CMS & Framework**

Laravel

Symfony

Silex/lumen

WordPress

Prestashop

## **Graphisme**

Photoshop / Illustrator

After Effect

Sketch

Lightroom

## Tools

LESS / SASS

Node.js

Gulp

Github

Linux / OSX

## **En cours**

Magento

react.js

ecma6

bonnes pratiques opquast

# Front-End dev – Intégration web

## **Expériences**

#### **Front-End Developer**

**Agence O&D - Groupe INSEEC |** Septembre 2013 - juillet 2016 — Bordeaux Agence digitale intégrée des écoles privées du Groupe INSEEC : 37 sites web, 15 plateformes eCommerce, 100 landing pages, 500 000 VU/mois.

- Référent technique et support front-End (WordPress, Drupal : participation au projet de refonte de l'ensemble des sites du Groupe).
- Intégration sites web et landing pages pour le support des campagnes marketing
- Création de templates d'emails responsive-design utilisés dans plus de 300 campagnes.
- Développement d'outils internes et industrialisation de process (techno node.js gulp laravel symfony).
- Media Planning et gestion de projets (coordination planning avec les designers, transmission et suivi des livrables display aux prestataires : 900 campagnes/an).

#### **Lead Front End developer - Designer**

**Webagency** — **VF ONLINE** | Avril 2010 - avril 2013 — Saint Jean d'illac Agence de plus de 200 clients, au sein d'une équipe de 7 personnes.

- Réalisation de sites web vitrine et développement de sites portail : lesbonnesadressesdegironde.com voyager-en-corse.com lacorse.info.
- Design et intégration de templates WordPress.
- Création de plugins Wordpress internes.
- Référent technique JQuery / AS3 / PHP.
- Maintenance WordPress/Prestashop/Joomla/Flash AS3, sur 200 sites de l'agence.
- Design, intégration et développement sites full flash AS3 dynamique.
- Référencement naturel SEO.
- Veille technologique et maintenance documentation wiki interne (process et technique).

#### **Web Designer - Graphiste**

SSII – OXIAL | Octobre 2006 - juillet 2009 – Gradignan

Sous la direction d'un chef de projet et dans une équipe de 3 développeurs J2EE.

- Réalisation du site support client du progiciel Bluelips, avec téléchargement de patch et mise à jour (backoffice frontoffice).
- Design, intégration et developpement de l'interface web du CRM 'Bluelips'.
- Création de supports de communication papier (dépliant, documentation client).
- Création de sets d'icônes (plus de 80 éléments uniques).

## Chef de projet web - Co founder

Startup - Empreintes Graphiques | Sept. 2003 - sept. 2006 - Merignac

- Développement Fullstack flash/as2, php, javascript, html & css.
- Gestion de projet, rédaction de cahiers des charges, planning, relation clients.
- Gestion de campagnes Adwords.
- Design web et print, création de logo et charte graphique.

## **Diplômes**

## 2002 - Bac Pro Communication graphique

Lvcée Toulouse Lautrec Bordeaux

## 2000 - CAP Dessinateur d'exécution en communication

Lycée Toulouse Lautrec Bordeaux